sl-SI: Kultura in zabava > Hobiji in ustvarjalne umetnosti > Umetnost in ročna dela > Materiali za umetniško ustvarjanje in ročna dela > Materiali za olfaktorno umetnost > Materiali za svečarstvo > Stenji: Stenji z jedrom; Stenji z držalom; Predvoskani stenji; Vretena s stenjem
ko: 아트/엔터테인먼트 > 취미/예술 > 미술/공예 > 미술/공예 재료 > 후각 예술 재료 > 양초 제조 재료 > 심지: 코어 심지; 심지받침이 달린 심지; 왁스 코팅 심지; 심지 스풀
vi: Nghệ thuật và giải trí > Sở thích và nghệ thuật sáng tạo > Đồ thủ công mỹ nghệ > Vật liệu nghệ thuật & thủ công mỹ nghệ > Vật liệu chế tác hương thơm > Vật liệu làm nến > Bấc đèn: Bấc có lõi; Bấc đèn gắn sẵn; Bấc đèn bọc sáp sẵn; Cuộn bấc
en: Arts & Entertainment > Hobbies & Creative Arts > Arts & Crafts > Art & Crafting Materials > Olfactory Arts Materials > Candle Making Materials > Wicks: Cored Wicks; Pre-Tabbed Wicks; Pre-Waxed Wicks; Wick Spools
fi: Taide ja viihde > Harrastukset ja taiteet > Taide ja askartelu > Askartelumateriaalit > Hajuaistia hyödyntävän taiteen materiaalit > Kynttilän valmistusmateriaalit > Sydänlangat: Ytimelliset sydänlangat; Sydänlangat kiekoilla; Esivahatut sydänlangat; Sydänlankakelat
th: ศิลปะและความบันเทิง > งานอดิเรกและศิลปะสร้างสรรค์ > ศิลปะและงานฝีมือ > วัสดุงานศิลปะและงานฝีมือ > วัสดุศิลปะการดมกลิ่น > วัสดุอุปกรณ์ทำเทียน > ไส้ตะเกียง: ไส้เทียนแบบมีแกน; ไส้ตะเกียงแบบมีแถบ; ไส้ตะเกียงใส่แว็กซ์ล่วงหน้า; ไส้เทียนแบบม้วน
cs: Umění a zábava > Hobby, hudba a výtvarné umění > Řemesla a koníčky > Materiál pro umění a řemesla > Materiály pro čichové umění > Materiály na výrobu svíček > Knoty: Knoty s jádrem; Knoty s plíškem; Předvoskované knoty; Cívky s knoty
fr: Arts et loisirs > Loisirs et arts créatifs > Loisirs créatifs > Matériaux pour loisirs créatifs > Matériaux pour les arts olfactifs > Matériaux pour la fabrication de bougies > Mèches: Mèches armées; Mèches montées (avec socle); Mèches pré-cirées; Bobines de mèche
nb: Kunst og underholdning > Hobby og kreativitet > Kunst og håndverk > Kunst- og håndverksmaterialer > Materialer for duftkunst > Materialer for produksjon av stearinlys > Veker: Veker med kjerne; Forhåndskuttede veker; Forvoksede veker; Vekesneller
hu: Művészet és szórakoztatás > Hobbik és kreatív művészet > Művészet és barkácsolás > Művészeti és kézműves anyagok > Illatművészeti anyagok > Gyertyakészítési anyagok > Kanócok: Merevített kanócok; Előrögzített kanóctartók; Előre viaszolt kanócok; Kanóctekercsek
sk-SK: Umenie a zábava > Záľuby a tvorivé dielne > Výtvarná dielňa > Materiály pre výtvarnú dielňu > Materiály pre čuchové umenie > Materiály na výrobu sviečok > Knôty: Knôty s jadrom; Vopred nalepené knôty; Voskované knôty; Cievky s knôtom
lt-LT: Menai ir pramogos > Hobiai ir menai > Menai ir amatai > Menų ir amatų medžiagos > Uoslės lavinimo medžiagos > Žvakių gamybos medžiagos > Dagčiai: Dagtys su šerdimi; Iš anksto užpildyti dagčio laikikliai; Vaškuoti dagčiai; Dagties ritės
ro-RO: Artă și divertisment > Hobby-uri și artă > Artizanat > Materiale pentru artă/artizanat > Materiale pentru arte olfactive > Materiale pentru crearea de lumânări > Fitiluri: Fitiluri cu miez; Fitiluri cu baze incluse; Fitiluri precerate; Role de fitil
bg-BG: Изкуства и развлечения > Хобита и творчески изкуства > Изкуства и творчество > Творчески материали > Материали за създаване на аромати > Материали за правене на свещи > Фитили: Фитили с основа; Фитили за свещи с основа; Фитили с восък; Макари за фитил
pl: Sztuka i rozrywka > Hobby i sztuki piękne > Sztuka i rękodzieło > Materiały dla artystów i rękodzielników > Materiały do tworzenia zapachów > Materiały do wyrobu świec > Knoty: Knoty z rdzeniem; Knoty z blaszkami; Wstępnie woskowane knoty; Szpule z knotem
it: Arte e svago > Hobby e arti creative > Artigianato e hobby > Materiali per hobby e artigianato > Materiali per le arti olfattive > Materiali per la creazione di candele > Stoppini: Stoppini con anima; Stoppini con schede; Stoppini pre-cerati; Bobine per stoppini
da: Kunst og underholdning > Hobby og håndarbejde > Håndarbejde og hobby > Materialer til håndarbejde og hobby > Materialer til olfaktorisk kunst > Materialer til fremstilling af stearinlys > Væger: Væger med kerne; For-trykte væger; Forvoksede væger; Vægespoler
de: Kunst & Unterhaltung > Hobby & Kunst > Kunsthandwerk & Hobby > Kunst- & Bastelmaterialien > Materialien zur Duftherstellung > Materialien zur Kerzenherstellung > Dochte: Kerndochte; Vormontierte Dochte; Vorgewachste Dochte; Dochtspulen
hr-HR: Umjetnost i zabava > Hobiji i kreativne umjetnosti > Umjetnost i rukotvorine > Materijali za umjetnost i rukotvorine > Materijali za olfaktornu umjetnost > Materijali za izradu svijeća > Fitilji: Fitilji s jezgrom; Fitilji s unaprijed pričvršćenim držačem; Prethodno navošteni fitilji; Koluti fitilja
pt-BR: Artes e entretenimento > Hobbies e artes > Arte e artesanato > Materiais de arte e de artesanato > Materiais para artes olfativas > Materiais para fazer velas > Pavios: Pavios com núcleo; Pavios pré-cortados; Pavios pré-encerados; Carretéis de pavio
zh-TW: 藝術/娛樂 > 嗜好和創作藝術 > 藝術品和手工藝品 > 藝術/手作材料 > 嗅覺藝術材料 > 蠟燭製作材料 > 燈芯: 帶芯燭芯; 預固定燈芯; 預過蠟燈芯; 燭芯捲
el: Τέχνες & Ψυχαγωγία > Χόμπι & Δημιουργικές Τέχνες > Τέχνες & Χειροτεχνίες > Υλικά τέχνης & χειροτεχνίας > Υλικά οσφρητικής τέχνης > Υλικά κηροπλαστικής > Φυτίλια: Φυτίλια με πυρήνα; Προ-επισημασμένα φυτίλια; Προ-κερωμένα φυτίλια; Μπομπίνες φυτιλιού
pt-PT: Artes e lazer > Passatempos e artes criativas > Artes e trabalhos manuais > Materiais para artes e trabalhos manuais > Materiais de artes olfativas > Materiais para fazer velas > Pavios: Pavios com núcleo; Pavios preé-cortados; Pavios pré-encerados; Rolos de pavio
es: Arte y ocio > Hobbies y artes creativas > Manualidades > Materiales para manualidades > Materiales para las artes olfativas > Materiales para hacer velas > Mechas: Mechas con núcleo; Mechas prefijadas; Mechas ya enceradas; Carretes de mecha
sv: Konst och underhållning > Hobby och skapande > Hantverk och hobbyer > Hobbymaterial > Olfaktoriska hobbymaterial > Ljusstöpningsmaterial > Vekar: Vekar med kärna; Flikade vekar; Förvaxade vekar; Vekar på spole
ru: Искусство и развлечения > Хобби и творчество > Искусство и рукоделие > Материалы для художественных работ и рукоделия > Материалы для ольфакторного искусства > Материалы для изготовления свечей > Фитили: Армированные фитили; Фитили с держателями; Вощеные фитили; Фитили в катушках
tr: Sanat ve Eğlence > Hobiler ve Sanatsal Çalışmalar > Sanatlar ve El İşleri > Sanat ve El İşleri Malzemeleri > Koku Sanatı Malzemeleri > Mum Yapım Malzemeleri > Fitiller: Özlü fitiller; Önceden Klips Eklenmiş Fitiller; Önceden Mumlanmış Fitiller; Fitil makaraları
ja: 芸術・エンターテイメント > 趣味・コレクション > クラフト・アート > アート・クラフト用素材 > 嗅覚アート材料 > キャンドル製作材料 > キャンドル芯糸: コア付き芯; 芯付き芯糸; ワックスがけ済み芯; 芯糸スプール
zh-CN: 艺术与娱乐 > 爱好/艺术创作 > 手工艺品 > 手工艺材料 > 嗅觉艺术材料 > 蜡烛制作材料 > 灯芯/烛芯: 夹心蜡芯; 预装灯芯/烛芯; 预打蜡灯芯/烛芯; 蜡芯轴
nl: Kunst en entertainment > Hobby's en creatieve vaardigheden > Handwerk en hobby's > Handwerk- en hobbymaterialen > Materialen voor geurkunsten > Materialen voor het maken van kaarsen > Lonten: Lonten met kern; Voorgestikte lonten; Voorgewaxte lonten; Lontspoelen